# 请教陈版：收入确认

提问人：跨度防护 时间：2018-03-13 21:06:10
请教陈版：出口业务确认收入的时点，一般情况下是否为根据提单日期而非报关单日期？

回答人：chenyiwei
如果该货物无需特殊的安装调试和进口检验，在FOB、CIF等常见贸易条款下，一般是按照提单日期（表明货物上船日期）确认收入。